臺灣士林地方法院刑事判決
111年度審易字第733號
公  訴  人  臺灣士林地方檢察署檢察官
被      告  衛中翔



上列被告因竊盜案件，經檢察官提起公訴（111年度偵字第3327
號、第5240號、第8510號），被告於本院準備程序時就被訴事實
為有罪陳述，經本院裁定改行簡式審判程序審理，並判決如下：
    主  文
衛中翔犯如附表「宣告罪刑及沒收」欄所示之罪，各處如附表「
宣告罪刑及沒收」欄所示之刑及沒收之諭知。應執行有期徒刑捌
月，如易科罰金，以新臺幣壹仟元折算壹日。   
    事  實
一、衛中翔意圖為自己不法所有，基於竊盜之犯意，分別為下列
    犯行：
  ㈠於民國110年12月23日19時至19時1分許（依監視器錄影畫面
    顯示時間），在譚茹婷所經營、址設臺北市○○區○○街0號之
    全家便利商店振華店內，趁店員未及注意之際，竊取三得利
    小角威士忌3瓶、三得利半角威士忌2瓶、不鏽鋼指甲剪1個
    及天然植物纎維便利杯1個（前開財物品項、售價詳見附表
    編號1），放入隨身提袋內未結帳逕行離去。嗣譚茹婷發覺
    遭竊，調閱店內監視器錄影畫面查看後，報警處理，始悉上
    情。
　㈡於111年1月26日7時21分至7時22分許（依監視器錄影畫面顯
    示時間），在楊程凱所經營、址設臺北市○○區○○路0號之全
    家便利商店清江店內，趁店員黃正達未及注意之際，竊取麒
    麟霸啤酒1罐、三得利半角威士忌1瓶（前開財物品項、售價
    詳見附表編號2），隨身攜出店外未結帳逕行離去。嗣黃正
    達清點庫存發覺遭竊，調閱監視器錄影畫面查看後，報警處
    理，始悉上情。
　㈢於111年2月12日10時2分至10時35分許（依監視器錄影畫面顯
    示時間），在址設臺北市○○區○○路000號之寶雅國際股份有
    限公司（下稱寶雅公司）寶雅北護店，趁店員未及注意之際
    ，竊取竹炭真露酒6瓶、真露葡萄柚3瓶、真露青葡萄2瓶、L
    OTTE樂天初飲初樂韓國燒酒6瓶、STM大桃鐵針梳1支、手機
    平板兩用車架1個（前開財物品項、售價詳見附表編號3），
    放入隨身提袋內未結帳逕行離去。嗣寶雅北護店店員發覺遭
    竊，調閱監視器錄影畫面查看後，由保安部專業經理簡信慧
    報警處理，始悉上情。
二、案經譚茹婷、楊程凱委由黃正達、寶雅公司委由簡信慧分別
    訴由臺北市政府警察局北投分局報告臺灣士林地方檢察署檢
    察官偵查後提起公訴。
　　理  由
一、本案被告衛中翔所犯者為死刑、無期徒刑、最輕本刑為3年
    以上有期徒刑以外之罪，且非高等法院管轄之第一審案件，
    而被告於本院準備程序時就被訴事實為有罪之陳述，經告知
    簡式審判程序之旨，並聽取被告及檢察官之意見後，本院裁
    定改行簡式審判程序。又依刑事訴訟法第273條之2、同法第
    159條第2項之規定，簡式審判程序不適用傳聞法則有關限制
    證據能力之相關規定，合先敘明。
二、上開犯罪事實，業據被告衛中翔於警詢、檢察事務官詢問、
    本院準備程序及審理時坦承不諱（見偵字第3327號卷第8頁
    至第9頁、第71頁至第75頁、偵字第5240號卷第10頁至第12
    頁、偵字第8510號卷第10頁至第12頁、第65頁至第67頁、本
    院卷第66頁、第70頁至第72頁），並有證人即告訴人譚茹婷
    、證人即告訴代理人黃正達、簡信慧證詞（見偵字第3327號
    卷第11頁至第13頁、偵字第5240號卷第31頁至第33頁、偵字
    第8510號卷第11頁至第13頁），以及監視器錄影光碟暨錄影
    畫面翻拍照片、臺北市政府警察局北投分局扣押筆錄、扣押
    物品目錄表、扣押物品照片、贓物認領保管單等附卷可稽（
    見偵字第3327號卷第15頁至第17頁、偵字第5240號卷第13頁
    至第17頁、第22頁至第25頁、第35頁、偵字第8510號卷第27
    頁至第33頁），則被告前開任意性自白，應與事實相符，堪
    予採信。綜上，本案罪證明確，被告上開犯行洵堪認定，均
    應依法論科。
三、論罪科刑
  ㈠核被告衛中翔就事實欄㈠、㈡、㈢所為，均係犯刑法第320條第
    1項之竊盜罪。
  ㈡被告上開3次竊盜犯行，犯意各別，行為互殊，應予分論併罰
    。
　㈢被告前因竊盜案件，經本院以107年度簡字第215號判決判處
    有期徒刑3月確定，於108年6月1日執行完畢等情，業經起訴
    書記載明確，理由中並引用臺灣士林地方檢察署刑案資料查
    註紀錄表供參，復經被告於本院審理時坦認無訛，堪認檢察
    官就累犯主張已盡實質舉證責任，是被告受有期徒刑之執行
    完畢後，5年內故意再犯本件有期徒刑以上之數罪，依刑法
    第47條第1項規定，均為累犯。本院參酌司法院釋字第775號
    解釋意旨，考量被告所犯前案與本案同屬侵害財產法益之竊
    盜案件，且被告於前案執行完畢後，未能知所警惕並自我控
    管，故意再為本案3次竊盜犯行，從而公訴人主張被告仍欠
    缺對他人財產之尊重，有依累犯規定加重其刑之必要等語，
    應屬有據，爰依刑法第47條第1項之規定，均加重其法定最
    高及最低度刑。
　㈣爰以行為人責任為基礎，審酌被告貪圖己利而為本案3次竊盜
    犯行，顯然欠缺尊重他人財產權之觀念，嚴重危害社會治安
    ，實應予嚴懲。惟念被告犯後坦承犯行，態度尚可，兼衡被
    告前因竊盜等案件，經①臺灣臺北地方法院以105年度簡字第
    2151號判決判處有期徒刑3月確定；②臺灣臺北地方法院以10
    5年度簡字第2157號判決判處有期徒刑4月確定；③臺灣臺北
    地方法院以106年度簡字第819號判決判處有期徒刑6月確定
    。上開①至③案嗣經臺灣臺北地方法院以106年度聲字第1611
    號裁定應執行有期徒刑11月確定，於107年2月3日執行完畢
    。④本院以107年度簡字第215號判決判處有期徒刑3月確定，
    與另案拘役40日、罰金易服勞役5日接續執行，有期徒刑部
    分於108年6月1日執行完畢。⑤本院以108年度審簡字第261號
    判決判處有期徒刑3月確定；⑥臺灣臺北地方法院以108年度
    簡字第790號判決判處有期徒刑3月，被告上訴後，經該院以
    108年度簡上字第97號判決駁回上訴確定。上開⑤、⑥案嗣經
    臺灣臺北地方法院以108年度聲字第2597號裁定應執行有期
    徒刑5月確定（下稱甲案，指揮書起算日期108年12月5日，
    執畢日期109年5月4日）。⑦本院以109年度審簡字第289號判
    決判處有期徒刑3月確定；⑧本院以109年度審簡字第322號判
    決判處有期徒刑3月確定。上開⑦、⑧案嗣經本院以109年度聲
    字第1112號裁定應執行有期徒刑4月確定（下稱乙案，指揮
    書起算日期109年7月24日、執畢日期109年11月23日）。甲
    案、乙案與另案應執行之拘役120日、120日接續執行，其中
    有期徒刑部分各於109年5月4日、109年11月23日均已執行完
    畢之前科素行（累犯部分不予重複評價）、本案犯罪動機、
    手段、竊得各項財物價值，暨被告自陳專科畢業之教育智識
    程度、罹有精神疾病之身心狀況、離婚、入監前從事護送病
    患工作之家庭生活經濟狀況等一切情狀，分別量處如附表各
    編號「宣告罪刑及沒收」欄所示之刑，並均諭知易科罰金之
    折算標準。復考量本案各罪之犯罪時間相近、罪質相同等情
    ，定應執行之刑及諭知易科罰金之折算標準如主文所示。
四、沒收
　㈠按犯罪所得，屬於犯罪行為人者，沒收之；於全部或一部不
    能沒收或不宜執行沒收時，追徵其價額；犯罪所得已實際合
    法發還被害人者，不予宣告沒收或追徵，刑法第38條之1第1
    項前段、第3項、第5項分別定有明文。
　㈡被告衛中翔於事實欄㈠竊得之三得利小角威士忌3瓶、三得利
    半角威士忌2瓶、不鏽鋼指甲剪1個及天然植物纎維便利杯1
    個；於事實欄㈡竊得之麒麟霸啤酒1罐；於事實欄㈢竊得之
    竹炭真露酒6瓶、真露葡萄柚3瓶、真露青葡萄2瓶、LOTTE樂
    天初飲初樂韓國燒酒6瓶、STM大桃鐵針梳1支、手機平板兩
    用車架1個，均為其犯罪所得，並未扣案，且未實際分別發
    還告訴人譚茹婷、楊程凱及寶雅公司，復查無過苛調節之情
    形，均應依刑法第38條之1第1項前段、第3項之規定，於被
    告各該犯行之主文項下宣告沒收，並於全部或一部不能沒收
    或不宜執行沒收時，追徵其價額。
　㈢至被告於事實欄㈡竊得之三得利半角威士忌1瓶，雖亦屬其犯
    罪所得，然已實際合法發還告訴代理人黃正達，有贓物認領
    保管單附卷可憑（見偵字第5240號卷第35頁），依刑法第38
    條之1第5項規定，自毋庸宣告沒收。
據上論斷，應依刑事訴訟法第273條之1第1項、第299條第1項前
段，刑法第320條第1項、第47條第1項、第41條第1項、第8項、
第51條第5款、第38條之1第1項前段、第3項，刑法施行法第1條
之1第1項，判決如主文。
本案經檢察官張志明提起公訴，檢察官周禹境到庭執行職務。
中　　華　　民　　國　　111 　年　　7 　　月　　20　　日
                  刑事第九庭法  官  蘇怡文
以上正本證明與原本無異。 
因疫情而遲誤不變期間，得向法院聲請回復原狀。
如不服本判決應於收受送達後20日內向本院提出上訴書狀，並應
敘述具體理由。其未敘述上訴理由者，應於上訴期間屆滿後20日
內向本院補提理由書（均須按他造當事人之人數附繕本）「切勿
逕送上級法院」。
                            書記官  林孟君  
中　　華　　民　　國　　111 　年　　7 　　月　　20　　日
附錄本案論罪科刑法條全文：
中華民國刑法第320條
意圖為自己或第三人不法之所有，而竊取他人之動產者，為竊盜
罪，處5年以下有期徒刑、拘役或50萬元以下罰金。
意圖為自己或第三人不法之利益，而竊佔他人之不動產者，依前
項之規定處斷。
前二項之未遂犯罰之。

附表：
編號 犯罪事實 竊得之財物（新臺幣） 宣告罪刑及沒收  1 如事實欄㈠所載 ①三得利小角威士忌3瓶（共價值450元） ②三得利半角威士忌2瓶（共價值530元） ③不鏽鋼指甲剪1個（價值95元） ④天然植物纎維便利杯1個（價值39元） 衛中翔犯竊盜罪，累犯，處有期徒刑肆月，如易科罰金，以新臺幣壹仟元折算壹日。 未扣案之三得利小角威士忌參瓶、三得利半角威士忌貳瓶、不鏽鋼指甲剪壹個、天然植物纎維便利杯壹個均沒收，於全部或一部不能沒收或不宜執行沒收時，追徵其價額。  2 如事實欄㈡所載 ①麒麟霸啤酒1罐（價值46元） ②三得利半角威士忌1瓶（價值265元，已發還） 衛中翔犯竊盜罪，累犯，處有期徒刑參月，如易科罰金，以新臺幣壹仟元折算壹日。 未扣案之麒麟霸啤酒壹罐沒收，於全部或一部不能沒收或不宜執行沒收時，追徵其價額。  3 如事實欄㈢所載 ①竹炭真露酒6瓶（共價值714元） ②真露葡萄柚3瓶（共價值687元） ③真露青葡萄2瓶（共價值458元） ④LOTTE樂天初飲初樂韓國燒酒6瓶（共價值1,500元） ⑤STM大桃鐵針梳1支（價值139元） ⑥手機平板兩用車架1個（價值139元） 衛中翔犯竊盜罪，累犯，處有期徒刑肆月，如易科罰金，以新臺幣壹仟元折算壹日。 未扣案之竹炭真露酒陸瓶、真露葡萄柚參瓶、真露青葡萄貳瓶、LOTTE樂天初飲初樂韓國燒酒陸瓶、STM大桃鐵針梳壹支、手機平板兩用車架壹個均沒收，於全部或一部不能沒收或不宜執行沒收時，追徵其價額。